【裁判字號】    97,易,3770
【裁判日期】    980430
【裁判案由】    傷害等
【裁判全文】
臺灣臺北地方法院刑事判決              97年度易字第3770號
公  訴  人  臺灣臺北地方法院檢察署檢察官
被      告  甲○○
上列被告因傷害等案件，經檢察官聲請簡易判決處刑（九十七年
度偵字第二四０九七號），本院認為不宜，改依通常程序審理，
茲判決如下：
    主  文
甲○○傷害人之身體，累犯，處有期徒刑肆月，如易科罰金，以
新臺幣壹仟元折算壹日。
    事  實
一、甲○○前於民國九十年間因恐嚇案件，經臺灣板橋地方法院
    於九十一年五月十日以九十年易字第二二一四號判處無罪，
    經臺灣高等法院於九十二年一月二十四日以九十一年度上易
    字第一六七四號撤銷原判決，改判有期徒刑六月確定；又於
    九十一年間因妨害婚姻案件，經臺灣板橋地方法院於九十一
    年五月二十一日以九十一年度易字第一一七三號判處有期徒
    刑四月，經臺灣高等法院於九十一年七月二十六日以九十一
    年度上易字第一八０四號駁回上訴後確定，上開二罪經臺灣
    高等法院於九十二年四月八日以九十二年度聲字第三八五號
    裁定定應執行刑為有期徒刑九月確定；另於九十二年間因偽
    造文書案件，經本院於九十二年十月八日以九十二年度訴字
    第一六六三號判處有期徒刑三月，經撤回上訴後確定，與上
    開恐嚇及妨害婚姻案件接續執行，甫於九十三年三月三十一
    日縮刑期滿執行完畢。竟仍不知悔改，於九十七年十月十四
    日晚間九時三十五分許，行經臺北市○○區○○路3段157
    巷10弄5號前時，適臺北市政府警察局大安分局新生南路派
    出所警員丙○○、乙○在上址附近執行守望及張貼查緝腳踏
    車竊嫌公告之任務，發覺甲○○之穿著類似上開張貼公告之
    竊嫌，乙○、丙○○即依警察職權行使法之規定上前盤查甲
    ○○之身分，並以警用小電腦初步查詢得知甲○○為竊盜案
    件之通緝犯，且係恐嚇取財案件之治安顧慮人口，丙○○為
    免電腦上所顯示通緝犯之資訊係因未更新而有誤，遂立刻用
    無線電呼叫基地台確認，惟確認中因基地台電腦發生問題，
    等待時間過久，引起甲○○不滿，經乙○再以行動電話向派
    出所確認甲○○有無上開通緝紀錄時，甲○○明知乙○係依
    法執行盤查職務之公務員，竟基於對於依法執行職務之公務
    員施強暴之傷害犯意，故意隱瞞其已於九十七年十月十一日
    通緝到案，並持有臺灣臺北地方法院檢察署檢察官所開立之
    歸案證明在身等情，出手攻擊乙○手拿行動電話之右手背（
    起訴書誤載為當場伸手抓乙○右手臂，而欲強行取回其國民
    身分證），致使乙○受有右掌背側擦傷8乘0.3公分之傷害，
    並使乙○行動電話自手中飛出摔落在地（毀損罪部分未據告
    訴），以此方式對乙○施以強暴，妨害乙○執行盤查職務之
    行使，旋經乙○當場制服。
二、案經乙○訴由臺北市政府警察局大安分局報告臺灣臺北地方
    法院檢察署檢察官聲請簡易判決處刑。
    理  由
一、按被告以外之人於審判外之言詞或書面陳述，除法律有規定
    者外，不得作為證據，刑事訴訟法第一百五十九條第一項定
    有明文。另按被告以外之人於審判外之陳述，雖不符前四條
    之規定，而經當事人於審判程序同意作為證據，法院審酌該
    言詞陳述或書面陳述作成時之情況，認為適當者，亦得為證
    據；當事人、代理人或辯護人於法院調查證據時，知有第一
    百五十九條第一項不得為證據之情形，而未於言詞辯論終結
    前聲明異議者，視為有前項之同意，同法第一百五十九條之
    五亦已明訂。本案據以認定被告甲○○犯罪事實之證據，有
    部分證人屬於傳聞證據，惟因被告及公訴人於本院言詞辯論
    終結前，均未對於證據能力聲明異議，依刑事訴訟法第一百
    五十九條之五第一項、第二項規定，視為同意上開證據具備
    證據能力，本院審酌該等傳聞證據作成之情況，亦無違法或
    不當情事，因而認為適當，故該等傳聞證據均具備證據能力
    而得作為證據，合先敘明。
二、訊據被告雖矢口否認有何傷害及妨害公務等犯行，並辯稱：
    伊當時經過臺北市○○路○段157巷想進入旁邊公園抽煙，經
    證人乙○及丙○○臨檢，伊即交付身分證予證人乙○臨檢，
    乙○一取得身分證後及用手銬銬住伊手，並用擒拿術將伊反
    銬在地上，告知伊為通緝犯，但伊遭通緝案件早已歸案，伊
    當時手已上銬，並未撥乙○之右手，手機只能拿來打電話，
    怎麼可能會飛云云。然查，被告於案發當時因不滿臨檢時等
    待查詢結果過久，因而於證人乙○以行動電話聯絡派出所詢
    問查詢結果時，出手攻擊乙○右手背，致乙○手背部受傷，
    且行動電話飛出摔落在地，乙○始當場出手制服被告後為被
    告上銬，被告係於事後始告知遭通緝之案件已於九十七年十
    月十一日歸案，並取出歸案證明等情，業據證人乙○、丙○
    ○於偵查中及本院審理時結證屬實，核與本院於九十八年四
    月十日當庭勘驗之現場蒐證錄影光碟內容中，被告對於證人
    乙○在將其制服上銬後，指責其何以在盤查中出手將證人乙
    ○手機甩開在地等語並不爭執，並於其後始自行自褲子口袋
    中掏出歸案證明交予證人乙○等情大致相符，並有臺北市政
    府警察局大安分局新生南路派出所查緝公告、臺北市立聯合
    醫院仁愛院區驗傷診斷書、受傷照片各一紙附卷可稽，足認
    證人乙○、丙○○所證：被告係於證人乙○以行動電話查詢
    被告是否確為通緝犯身份時，出手攻擊證人乙○持行動電話
    之右手背，以致證人乙○右手背受傷、行動電話摔落在地，
    始遭證人乙○制服在地並上手銬等情，應屬實在，被告辯稱
    ：係於交付國民身分證予證人乙○查驗時，即遭證人乙○無
    故以擒拿術壓制在地並戴上手銬，其並未攻擊證人乙○云云
    ，顯屬卸責之詞，不足採信。是本件事證明確，被告犯行洵
    堪認定，應予依法論科。
三、核被告所為，係犯刑法第一百三十五條第一項之妨害公務罪
    及同法第二百七十七條第一項之普通傷害罪。其以一傷害行
    為，同時妨害公務員職務之行使，觸犯構成要件不同之罪名
    ，為想像競合犯，應從一重之普通傷害罪論處。查被告前於
    九十年間因恐嚇案件，經臺灣板橋地方法院於九十一年五月
    十日以九十年易字第二二一四號判處無罪，經臺灣高等法院
    於九十二年一月二十四日以九十一年度上易字第一六七四號
    撤銷原判決，改判有期徒刑六月確定；又於九十一年間因妨
    害婚姻案件，經臺灣板橋地方法院於九十一年五月二十一日
    以九十一年度易字第一一七三號判處有期徒刑四月，經臺灣
    高等法院於九十一年七月二十六日以九十一年度上易字第一
    八０四號駁回上訴後確定，上開二罪經臺灣高等法院於九十
    二年四月八日以九十二年度聲字第三八五號裁定定應執行刑
    為有期徒刑九月確定；另於九十二年間因偽造文書案件，經
    本院於九十二年十月八日以九十二年度訴字第一六六三號判
    處有期徒刑三月，經撤回上訴後確定，與上開恐嚇及妨害婚
    姻案件接續執行，甫於九十三年三月三十一日縮刑期滿執行
    完畢等情，有卷附臺灣高等法院被告前案紀錄表一份可按，
    其於有期徒刑執行完畢後，五年內故意再犯本件有期徒刑以
    上之罪，為累犯，應依法加重其刑。爰審酌被告前有恐嚇、
    妨害婚姻及偽造文書等犯罪紀錄，素行不良，其因竊盜案件
    遭通緝歸案後，明知證人乙○為臺北市政府警察局大安分局
    新生南路派出所警員，係因其穿著類似在附近犯案之竊嫌而
    依法執行對其執行盤查勤務，並為查明其是否確仍為通緝犯
    身份而以行動電話與派出所聯絡，卻刻意隱瞞已歸案之事實
    ，出手攻擊證人乙○，妨害公務之執行，並造成證人乙○右
    手掌背受有擦傷，其故意挑釁公權力之意圖已甚明顯，且其
    犯後仍飾詞否認犯行，惡意誣陷員警未依法盤查，態度惡劣
    等一切情狀，量處如主文所示之刑，並諭知易科罰金之折算
    標準，以示懲儆。
據上論斷，應依刑事訴訟法第四百五十二條、第二百九十九條第
一項前段，刑法第一百三十五條第一項、第二百七十七條第一項
、第五十五條、第四十七條第一項第一款、第四十一條第一項前
段，刑法施行法第一條之一，判決如主文。
本案經檢察官李彥霖到庭執行職務。
中    華    民    國    98    年    4     月    30    日
                臺灣臺北地方法院刑事第十七庭
                              法  官  劉秀君
上正本證明與原本無異。
如不服本判決應於收受送達後10日內向本院提出上訴書狀，並應
敘述具體理由；其未敘述上訴理由者，應於上訴期間屆滿後20日
內向本院補提理由書（均須按他造當事人之人數附繕本）「切勿
逕送上級法院」。告訴人或被害人如對於本判決不服者，應具備
理由請求檢察官上訴，其上訴期間之計算係以檢察官收受判決正
本之日期為準。
                              書記官  吳俊龍
中    華    民    國    98    年    4     月    30    日
附錄本案論罪科刑法條全文：
中華民國刑法第277條
（普通傷害罪）
傷害人之身體或健康者，處 3 年以下有期徒刑、拘役或 1 千元
以下罰金。
犯前項之罪因而致人於死者，處無期徒刑或 7 年以上有期徒刑；
致重傷者，處3年以上10年以下有期徒刑。


司法院資訊處製作；財團法人民間司法改革基金會備份。
